臺灣板橋地方法院民事裁定　　　　　 100年度司家聲字第79號
聲　請　人　財政部國有財產局臺灣北區辦事處（即被繼承人林
　　　　　　金庚之遺產管理人）
法定代理人　陳文龍
上列聲請人因擔任被繼承人林金庚之遺產管理人聲請核定報酬，
本院裁定如下：
    主  文
聲請人得請求代為管理被繼承人林金庚遺產之報酬及墊付費用合
計新臺幣參仟肆佰玖拾伍元。
聲請程序費用由被繼承人林金庚之遺產負擔。
    理      由
一、本件聲請意旨略以：
（一）鈞院99年度司財管字第15號民事裁定選任聲請人為被繼承
      人林金庚之遺產管理人，並以100 年度司家催字第71號裁
      定准對其債權人及受遺贈人為公示催告。經於民國100 年
      4 月20日刊報公告，期限至101 年10月19日屆滿（對債權
      人及受遺贈人）；另被繼承人林金庚於93年11月30日死亡
      ，其大陸地區繼承人聲明繼承期限於96年11月29日屆滿。
      茲因法務部行政執行署板橋行政執行處90年度遺稅執特專
      字第54495 號遺產稅執行事件，為參與分配之需，特為此
      聲請。
（二）依民法第1183條規定：「遺產管理人得請求報酬，其數額
      由親屬會議按其勞力及其與被繼承人之關係酌定之。」，
      惟本案並無親屬會議可資酌定報酬數額，爰依財政部訂頒
      「代管無人承認繼承遺產作業要點」第14點第（3） 款規
       定 ：「管理報酬，應依民法第1183條規定，聲請法院酌
      定，並請優先分配，其請求標準，不得低於孳息收入部分
      十分之三及遺產現值百分之一。」。查被繼承人林金庚遺
      有新北市○○區○○段152 地號土地，依法務部行政執行
      署板橋行政執行處之最低拍賣價額計算，不動產總值為
      41,760元，爰聲請人之管理報酬依上開要點規定按遺產總
      值百分之一計算為418 元；另聲請人管理本案遺產共墊付
      4, 077元（內含本件裁判費1,000 元），即聲請人代管期
      間之管理費用為4,495 元，為此聲請酌定被繼承人林金庚
      之遺產管理人報酬等語。
二、按遺產管理人得請求報酬，其數額由親屬會議按其勞力及其
    與被繼承人之關係酌定之；被繼承人無親屬會議可資酌定報
    酬數額，遺產管理職務終結前，應依民法第1183條規定，聲
    請法院酌定報酬，其請求標準不得低於孳息收入部分十分之
    三及遺產現值百分之一，財政部訂頒之「代管無人承認繼承
    遺產作業要點」第14點第3 項規定可資參考。經查：
（一）聲請人主張其前經本院99年度司財管字第15號民事裁定選
      任為被繼承人林金庚之遺產管理人，及100 年度司家催字
      第71號裁定准對其債權人及受遺贈人為公示催告，並登報
      公告等情，此有聲請人提出本院99年度司財管字第15號、
      100 年度司家催字第71號民事裁定暨確定證明書影本、登
      報影本為證，自堪信為真實。
（二）被繼承人林金庚遺有新北市○○區○○段152 地號土地，
      經法務部行政執行署板橋行政執行處核定該不動產之最低
      拍賣價額為41,760元，此有聲請人所提法務部行政執行署
      板橋行政執行處100 年9 月29日板執孝90年遺稅執特專字
      第00054495號通知影本為證。
（三）聲請人因管理被繼承人林金庚遺產所墊付之費用合計為4,
      077 元（內含本件裁判費1,000 元），此有聲請人所提出
      之被繼承人林金庚遺產管理費用計算明細表1 件、墊付費
      用明細暨單據影本等件在卷足憑。至聲請人前對本院選任
      其為被繼承人林金庚之遺產管理人之99年度司財管字第15
      裁定提出抗告所支付之抗告費1,000 元，非屬其為管理被
      繼承人林金庚遺產所墊付之費用，此部分費用，應予剔除
      。
（四）本件被繼承人林金庚無親屬會議可資酌定報酬數額，為此
      聲請人依民法第1183條之規定，按上開財政部訂頒「代管
      無人承認繼承遺產作業要點」之標準，依被繼承人遺產現
      值百分之一計算請求代管遺產之報酬418 元，以及墊付費
      用3,077 元，合計共3,495 元。本院參酌前開卷附被繼承
      人遺產相關資料、遺產管理費用計算明細表、墊付費用單
      據等，經核聲請人聲請酌定上開數額，尚無不合，應予准
      許。
三、依非訟事件法第21條第2 項、民事訴訟法第78條及第95條，
    裁定如主文。
四、如對本裁定抗告須於裁定送達後10日內向本院提出抗告狀，
    並繳納抗告費新臺幣1,000 元。
中    華    民    國   100    年    12    月    1     日
                  家事法庭      司法事務官  翟天翔